【裁判字號】    99,易,2270
【裁判日期】    990920
【裁判案由】    竊盜
【裁判全文】
臺灣板橋地方法院刑事判決              99年度易字第2270號
公  訴  人  臺灣板橋地方法院檢察署檢察官
被      告  甲○○
上列被告因竊盜案件，經檢察官提起公訴（99年度偵字第11242
號），被告於準備程序中就被訴事實為有罪之陳述，經告知簡式
審判程序之旨，並聽取當事人之意見後，本院合議庭裁定由受命
法官獨任進行簡式審判程序，判決如下：
    主  文
甲○○共同攜帶兇器竊盜，累犯，處有期徒刑捌月。
    事  實
一、甲○○前因詐欺案件，經臺灣桃園地方法院以95年度易緝字
    第27號判處有期徒刑5 月確定；復因竊盜、偽造印文案件，
    經同法院以95年度訴緝字第34號判處有期徒刑8 月、3 月確
    定；再因竊盜案件，經同法院以95年度易緝字第26號判處有
    期徒刑8 月確定；又因竊盜案件，經同法院以95年度易更字
    第4 號判處有期徒刑1 年2 月確定；另因施用毒品案件，經
    同法院以95年度壢簡字第678 號判處有期徒刑3 月確定，上
    開各罪嗣經同法院以96年度聲減字第1957號裁定減刑，並定
    應執行有期徒刑1 年8 月15日確定，於民國97年7 月9 日縮
    短刑期假釋付保護管束出監，而於同日保護管束期滿，視為
    執行完畢。詎猶不知悔改，竟與古李秀蘭（由檢察官另行通
    緝中）共同意圖為自己不法之所有，於99年2 月27日（起訴
    書誤載為77日）12時許，由古李秀蘭駕駛車牌號碼6481-VX
    號自用小客車，搭載甲○○前往台北縣三峽鎮，行經三峽鎮
    ○○街271 號前，見乙○○所有之車牌號碼8298-VJ 號自用
    小課貨車停放路旁，認有機可乘，由古李秀蘭在車內把風接
    應，甲○○則持客觀上可供兇器使用之一字型螺絲起子1 把
    （未扣案），竊取上開自用小客貨車及放置車內之零錢、衣
    物，得手後由甲○○駕駛竊得之自用小客貨車，偕同古李秀
    蘭駕駛車號6481-VX 號自用小客車駛離現場，甲○○隨即將
    上開自用小客貨車駛至桃園縣幼獅工業區附近棄置。嗣經乙
    ○○發覺遭竊後報警處理，為警調閱監視錄影畫面，始查悉
    上情。
二、案經臺北縣政府警察局三峽分局報告臺灣板橋地方法院檢察
    署檢察官偵查起訴。
    理  由
一、本件被告甲○○所犯為死刑、無期徒刑、最輕本刑為3 年以
    上有期徒刑以外之罪，且非高等法院管轄第一審之案件，於
    本院準備程序進行中，被告就被訴事實為有罪之陳述，經告
    知被告簡式審判程序之旨，並聽取公訴人及被告之意見後，
    本院合議庭裁定由受命法官獨任進行簡式審判程序，合先敘
    明。
二、上揭犯罪事實，業據被告於警詢、偵查及本院審理時坦承不
    諱，核與同案被告古李秀蘭於警詢、被害人乙○○於警詢及
    偵查中所述之情節相符，並有失車- 唯讀案件基本資料、車
    籍查詢- 基本資料詳細畫面、監視錄影畫面翻拍照片11張在
    卷可稽，足見被告上開自白，核與事實相符。至被告雖於本
    院審理時供稱：伊係以備用鑰匙行竊，不是以一字型螺絲起
    子行竊，且古李秀蘭並不知道伊在偷車云云，惟被告於警詢
    及偵查中均供稱：係持一字型螺絲起子行竊，且該車門並未
    上鎖等語（見偵查卷第4 及81頁），而警詢與偵訊筆錄製作
    之時間分別為99年4 月2 日、同年月16日，均距離案發時間
    較近，況被告於偵查中自承該車並未上鎖，則其何須以備用
    鑰匙行竊，益徵被告所述應以警詢及偵查中為準。再者，同
    案被告古李秀蘭於警詢中供稱：當天被告在三峽清水街口下
    車，伊在車上等他，被告來來回回好幾趟，伊問被告在做什
    麼，被告才跟伊說要竊取自小客8298-VJ 號，叫伊在現場等
    他，前後約30分鐘，被告竊得車輛後，即叫伊開車跟在他後
    面離開現場。伊知道被告要偷車時，有下車查看，看他將該
    部車弄得怎樣，伊並有跟被告說我們走了不要再用了，但被
    告堅持要偷到該車，所以伊就回車上等被告一起離開等語（
    見偵查卷第8 頁），顯見古李秀蘭於被告下車時，知悉被告
    在竊取車輛，並有下車查看之行為分擔，應為共同正犯無訛
    。綜上所述，本案事證明確，被告犯行洵堪認定，應予依法
    論科。
三、按刑法第321 條第1 項第3 款之攜帶兇器竊盜罪，係以行為
    人攜帶兇器竊盜為其加重條件，此所謂兇器，其種類並無限
    制，凡客觀上足對人之生命、身體、安全構成威脅，具有危
    險性之兇器均屬之，且祇須行竊時攜帶此種具有危險性之兇
    器為已足，並不以攜帶之初有行兇之意圖為必要（最高法院
    79年臺上字第5253號判例參照）。查被告利用行竊之一字型
    螺絲起子1 把，係鐵製材質，質地堅硬，若持之對人攻擊，
    對人之生命、身體、安全具有危險性，應屬兇器無訛。核被
    告所為，係犯刑法第321 條第1 項第3 款之攜帶兇器竊盜罪
    。被告與古李秀蘭間就上開犯行，有犯意聯絡與行為分擔，
    為共同正犯。又被告曾受前揭犯罪事實欄所載之犯罪科刑及
    有期徒刑執行情形，有臺灣高等法院被告前案紀錄表在卷可
    參，其於受有期徒刑之執行完畢後，5 年以內故意再犯本件
    有期徒刑以上之罪，為累犯，應依刑法第47條第1 項之規定
    加重其刑。爰審酌被告前有竊盜前科，猶不知悔改，復再度
    竊取他人之物，缺乏對他人財產權應予尊重之觀念，兼衡其
    正值青壯，不思以正當途徑賺取金錢，竟持螺絲起子足為兇
    器使用之物品竊取他人財物，較具危險性，並衡酌被告於本
    案竊取財物之價值及犯罪所生之危害，暨其犯後態度等一切
    情狀，量處如主文所示之刑。至檢察官雖具體求處有期徒刑
    1 年，惟本院審酌上情，認宣告如主文所示之刑，已足昭炯
    戒，檢察官所求刑度尚嫌過重，附此敘明。另被告所有用以
    行竊之一字型螺絲起子1 把，未據扣案，且被告於偵查中供
    稱該螺絲起子已忘記放在何處，為免將來執行之困難，爰不
    為沒收之諭知。
據上論斷，應依刑事訴訟法第273 條之1 第1 項、第299 條第1
項前段，刑法第28條、第321 條第1 項第3 款、第47條第1 項，
判決如主文。
本案經檢察官黃致中到庭執行職務。
中    華    民    國    99    年    9     月    20    日
                  刑事第十四庭  法  官  廖欣儀
以上正本證明與原本無異。
如不服本判決應於收受判決後10日內向本院提出上訴書狀，並應
敘述具體理由。其未敘述上訴理由者，應於上訴期間屆滿後20日
內向本院補提理由書（均須按他造當事人之人數附繕本）「切勿
逕送上級法院」。
                                書記官  顏偉林
中    華    民    國    99    年    9     月    20    日
附錄本案論罪科刑法條全文：
中華民國刑法第321條
犯竊盜罪而有左列情形之一者，處6月以上、5年以下有期徒刑：
一、於夜間侵入住宅或有人居住之建築物、船艦或隱匿其內而犯
    之者。
二、毀越門扇、牆垣或其他安全設備而犯之者。
三、攜帶兇器而犯之者。
四、結夥三人以上而犯之者。
五、乘火災、水災或其他災害之際而犯之者。
六、在車站或埠頭而犯之者。
前項之未遂犯罰之。

司法院資訊處製作；財團法人民間司法改革基金會備份。
